# 现金及现金等价物的问题

提问人：sunyou 时间：2016-04-28 12:28:54
问一下，期末现金及现金等价物余额要减去承兑汇票保证金部分及相关等价物，这部分保证金在现金流量表中反映在筹资活动支付的现金，承兑汇票保证金一般是六个月，那么在下一个会计期间是不是要在筹资活动收到的现金反映上一年的支付的保证金才对

回答人：chenyiwei
保证金转回时，记入与当初被冻结时所记入的现金流量表项目的性质相同但方向相反的现金流量表项目中。

提问人：不速之客 时间：2016-05-05 11:21:01
疑问：准则讲 3 个月内到期的作为现金等价物，那么刚好是 3 个月的呢？

回答人：chenyiwei
保证金处于冻结状态，不能随时用于支付，因此不管冻结期限多长，都不属于现金及现金等价物。短期投资期限在三个月内的可作为现金等价物是因为在剩余到期日只有 3 个月的债券投资再发生重大公允价值变动的可能性已很小